【裁判字號】    89,上訴,224
【裁判日期】    890717
【裁判案由】    違反自來水法
【裁判全文】
臺灣高等法院花蓮分院刑事判決                    八十九年度上訴字第二二四號
    上訴人  臺灣臺東地方法院檢察署檢察官
    被  告  丁○○
右上訴人因被告違反自來水法案件，不服臺灣臺東地方法院八十八年度易字第五六七
號中華民國八十九年七月十七日第一審判決（起訴案號：臺灣臺東地方法院檢察署八
十八年度偵字第二二八七號），提起上訴，本院判決如左：
    主  文
原判決撤銷。
丁○○未經自來水事業許可，在自來水事業供水管線上取水，處有期徒刑參月。
    事  實
一、丁○○意圖為自己不法之所有，自不詳時日起，未經臺灣省自來水股份有限公司
    （下稱自來水公司）許可用水，在自來水公司供水之臺東縣達仁鄉土村土一
    六六號丁○○住處旁自來水管線上，自行接管取水，竊取自來水公司之自來水供
    己使用。嗣於民國（下同）八十八年七月十六日，經自來水公司人員乙○○會同
    警方至丁○○前開住處查獲。
二、案經台東縣警察局大武分局報請臺灣臺東地方法院檢察署檢察官偵查起訴。
    理  由
一、訊之被告丁○○矢口否認有右揭竊水犯行，辯稱：伊平日係向高清隆取用山泉水
    等語。惟查：被告於原審坦承有在住處旁自來水管線上接管之情（詳原審卷第十
    頁），並有接管情形之照片附於警卷可憑。且八十八年七月十六日自來水公司第
    十區管理處技士乙○○會同警員丙○○、甲○○、戊○○至被告住處會勘，發現
    被告住處水龍頭所流出之水經測試為自來水一節，業經證人乙○○、丙○○、甲
    ○○、戊○○結證屬實，復有會勘紀錄在卷可稽（詳警卷）。雖證人即被告之鄰
    居高清隆、尤春琴證實被告確有向其借用山泉水，惟尚不足以否定被告有竊水之
    事實；另原審於八十九年一月十一日至被告住處經勘驗結果未發現被告住處水管
    中之水為自來水，然原審勘驗時日距案發已五個月餘，被告自有可能於案發後停
    止竊水，是亦不足以證明案發時實情，均無足為被告有利之證明。另證人乙○○
    於警訊雖證稱被告近四年未繳自來水費等語，但不能據此認定被告自何時開始竊
    水；而被告則始終否認竊水犯行，亦無法由被告供述查明被告竊水始點，公訴人
    認被告係自八十四年某日起開始竊水，尚有未洽，均附此敘明。本件被告犯罪事
    證明確，犯行洵堪認定。
二、被告丁○○未經自來水事業許可，在自來水事業供水管線上竊水，核其所為係犯
    自來水法第九十八條第一款之竊水罪。其先後多次竊水使用之行為，係單一竊水
    決意之接續實施，為接續犯。本件被告被訴竊取自來水之犯罪，事證已臻明確，
    原審以查無極積証據，足以證明被告有何竊水之犯行為由，率為無罪之諭知，尚
    難謂洽，檢察官上訴意旨指摘原判決諭知被告無罪為不當，應屬有理由，自應由
    本院撤銷改判，爰審酌被告竊水之犯罪動機、手段、目的，對自來水事業造成之
    損害及犯罪後否認犯行等一切情狀，量處如主文第二項所示之刑。
據上論斷，應依刑事訴訟法第三百六十九條第一項前段、第三百六十四條、第二百九
十九條第一項前段，自來水法第九十八條第一款，罰金罰鍰提高標準條例第一條前段
，判決如主文。
本案經檢察官翟光軍到庭執行職務。
中      華      民      國      八十九      年    十一    月   二十一   日
                                    審判長法官  莊  謙  崇
                                          法官  黃  永  祥
                                          法官  林  德  盛
右正本證明與原本無異。
如不服本判決，應於送達後十日內，向本院提出上訴狀。其未敘述理由者，並應於提
出上訴狀後十日內向本院補提理由狀(須附繕本)。
                                        書記官  盧  夷  狄
中      華      民      國      八十九      年    十一    月   二十一   日
自來水法第九十八條第一款：
有左列行為之一者為竊水，處五年以下有期徒刑、拘役或五百元以下罰金。
一、未經自來水事業許可，在自來水事業供水管上取水者。
二、繞越所裝量水器私接水管者。
三、毀損或改變量水器之構造，或用其他方法致量水器失效或不準確者。
四、未經自來水事業許可，擅自開啟消火栓取用自來水者；但因消防需要而開啟不在
    此限。


司法院資訊處製作；財團法人民間司法改革基金會備份。
